【裁判字號】    95,易,534
【裁判日期】    951229
【裁判案由】    竊盜
【裁判全文】
臺灣雲林地方法院刑事判決               95年度易字第534號
公  訴  人  臺灣雲林地方法院檢察署檢察官
被      告  甲○○
被      告  丙○○
上列被告因竊盜案件，經檢察官提起公訴（95年度偵字第5472號
），於本院準備程序進行中，被告就被訴事實為有罪之陳述，經
合議庭裁定由受命法官獨任進行簡式審判程序，本院判決如下：
    主  文
甲○○、丙○○共同犯攜帶兇器竊盜罪。甲○○累犯，處有期徒
刑柒月；丙○○處有期徒刑陸月，如易科罰金，以新臺幣壹仟元
折算壹日。扣案拔釘器、螺絲起子、老虎鉗各壹支均沒收之。
    事  實  及  理  由
一、犯罪事實：
  (一)甲○○前因違反麻醉藥品管理條例案件，經臺灣嘉義地方法
    院於民國（下同）86年10月8 日，以86年度訴字第573 號判
    處應執行有期徒刑5 年6 月確定，於89年1 月13日縮短刑期
    假釋出獄，並於91年11月16日假釋付保護管束期滿，未經撤
    銷假釋，而執行完畢。甲○○與丙○○共同基於意圖為自己
    不法所有之犯意聯絡，於95年11月5 日下午2 時許，由甲○
    ○駕駛未懸掛車牌之自用小貨車（原車牌號碼為SR-3608 號
    ，已於89年間吊銷）搭載丙○○，至雲林縣虎尾鎮安溪里安
    溪184 之13號（起訴書誤載為184 之3 號）乙○○經營而停
    工之工廠內，並攜帶甲○○所有客觀上可作為兇器使用之拔
    釘器（即起訴書所指之鐵鍬）、螺絲起子、老虎鉗各1 支，
    由甲○○以拔釘器及螺絲起子拆下該工廠內之鋁門窗20公斤
    ，並以老虎鉗剪取電線10公斤，復拾取低壓電容器3 個等物
    ，再與丙○○分工搬運至所乘車輛上，而竊取得手。嗣於同
    日下午3 時20分許，甲○○駕駛上開自用小貨車搭載丙○○
    ，行經虎尾鎮○○○○ ○路20公里處，因未懸掛車牌，為警攔
    檢而查獲，並起出所竊物品及扣得拔釘器、螺絲起子、老虎
    鉗各1 支。
  (二)案經雲林縣警察局虎尾分局報告臺灣雲林地方法院檢察署檢
    察官偵查起訴。
二、證據名稱：
  (一)被告甲○○於警詢筆錄、檢察官訊問筆錄及本院審判中自白
    供述。
  (二)被告丙○○於檢察官訊問筆錄及本院審判中之自白供述。
  (三)被害人乙○○於警詢筆錄中之證述。
  (四)贓物認領保管單1張。
  (五)犯罪現場及行竊工具、贓物之照片13張。
  (六)雲林縣警察局虎尾分局扣押筆錄，扣押物品目錄表。
  (七)扣案拔釘器、螺絲起子、老虎鉗各1支。
三、論罪科刑之理由：
  (一)按刑法第321 條第1 項第3 款之攜帶兇器竊盜罪，係以行為
    人攜帶兇器竊盜為其加重條件，此所謂兇器，其種類並無限
    制，凡客觀上足對人之生命、身體、安全構成威脅，具有危
    險性之兇器均屬之，且祇須行竊時攜帶此種具有危險性之兇
    器為已足，並不以攜帶之初有行兇之意圖為必要（最高法院
    92年台上字第1332號判決要旨參照）。查被告甲○○、丙○
    ○持以行竊之拔釘器長度為60公分，一端為扁平尖銳、另一
    端成90度彎曲，彎曲處長約9 公分，彎曲處末端為開岔之銳
    角，鐵製略有生銹；又螺絲起子1 支有紅色握把，長度為19
    公分，為十字型螺絲起子；另老虎鉗1 支長約17公分，為鐵
    製，握把部分有長約11公分之紅色塑膠皮包覆等情，為本院
    於審判中當庭勘驗屬實，並載於筆錄可稽，該等工具在客觀
    上足對人之生命、身體及安全構成威脅，堪認係屬兇器之類
    無訛。
  (二)核被告甲○○、丙○○所為，係犯刑法第321 條第1 項第3
    款攜帶兇器竊盜罪。被告2 人就上揭犯行，有犯意聯絡及行
    為分擔，為共同正犯。
  (三)被告甲○○前因違反麻醉藥品管理條例案件，經臺灣嘉義地
    方法院於86年10月8 日，以86年度訴字第573 號判處應執行
    有期徒刑5 年6 月確定，於89年1 月13日縮短刑期假釋出獄
    ，並於91年11月16日假釋付保護管束期滿，未經撤銷假釋，
    而執行完畢，有臺灣高等法院被告前案紀錄表可參，其於5
    年以內故意再犯本件有期徒刑以上之罪，為累犯，應依刑法
    第47條第1 項之規定，加重其刑。
  (四)爰審酌被告甲○○係以經營鋁門窗為業，已婚並育有2 子，
    均就學中，有全戶戶籍資料附卷可參，其因經營不善，復涉
    賭缺錢，遂起意竊取他人財物；而被告丙○○係應被告甲○
    ○提議而犯，原以務農及土木工為業，與外籍配偶結婚並育
    養2 名稚齡子女，亦有全戶戶籍資料在卷可參；其等2 人攜
    帶兇器竊盜，漠視他人財產，固有不該，惟其等為警查獲後
    ，即引領警方前往行竊地點查證，復於檢察官訊問中坦承犯
    行不諱，犯後態度始終良好，頗有悔意，又其等行竊地點為
    他人停工且無人看管之工廠，行竊手段及所得財物尚非重大
    ，亦未因此造成被害人其他經濟上損害，依被告2 人之臺灣
    高等法院被告前案紀錄表所示，雖其等均有前科紀錄，但酌
    以上情，猶有可憫之處等一切情狀，爰分別量處如主文所示
    之刑，並就被告丙○○部分，諭知易科罰金之折算標準。扣
    案之拔釘器、螺絲起子、老虎鉗各1 支為被告甲○○所有供
    犯本罪所用之物，應依刑法第38條第2 項規定，宣告沒收之
    。
四、適用之法律：
  (一)刑事訴訟法第273 條之1 第1 項、第299 條第1 項前段、第
    310 條之2 、第454 條第1 項。
  (二)刑法第321 條第1 項第3 款、第28條、第47條第1 項、第41
    條第1 項、第38條第1項第2款。
本案經檢察官朱健福到庭執行職務。
中    華    民    國    95    年    12   月    29    日
                  刑事第六庭  法官  吳基華
以上正本證明與原本無異。
如不服本判決，應於判決送達後10日內，向本院提出上訴狀。（
須附繕本）
附記論罪法條全文：刑法第321 條。
                              書記官 蕭應欽
中    華    民    國    95    年    12   月    29    日


司法院資訊處製作；財團法人民間司法改革基金會備份。
